【裁判字號】    90,易,902
【裁判日期】    900712
【裁判案由】    竊盜等
【裁判全文】
臺灣彰化地方法院刑事判決                            九十年度易字第九二號
    公  訴  人  臺灣彰化地方法院檢察署檢察官
    被      告  乙○○
右列被告因竊盜等案件，經檢察官提起公訴（八十九年度偵字第二二二、六五七六號
），本院判決如左：
    主      文
乙○○收受贓物，累犯，處有期徒刑肆月，如易科罰金，以佰元折算壹日。又竊盜
，累犯，處有期徒刑伍月，如易科罰金，以佰元折算壹日。扣案之鋁門鑰匙壹支沒
收。主刑部分應執行有期徒刑捌月，如易科罰金，以佰元折算壹日。
    事      實
一、乙○○前因毀損案件，經本院以八十二年度易字第二二三三號判決判處有期徒刑
    五月，如易科罰金以三百元折算一日確定，於民國八十五年二月二十六日易科罰
    金執行完畢。詎仍不知悔改，於八十八年五月間，明知不詳姓名之人所交付之面
    額新台幣（下同）十五萬元支票一張（發票人：甲○○，付款銀行：第一商業銀
    行台東分行，支票號碼NB0000000號，係甲○○於八十七年十二月十九日凌晨二
    時許在彰化縣員林鎮○○路一帶失竊），為他人財產犯罪所得之贓物，竟仍予以
    收受，並將之交予不知情之姐張彩勤（業經檢察官為不起訴處分）調現。經張彩
    勤之夫簡榮庭（另經檢察官為不起訴處分）於該票據後為背書後，持以交付蔡淑
    惠清償貨款，再經蔡淑惠持交葉信義以支付貨款。嗣葉信義於八十八年六月十五
    日將該票存入郵局辦理票據代收，為台東票據交換所承辦人員發覺該張支票業已
    掛失止付，報警處理而循線查獲上情。乙○○又另行起意，意圖為自己不法之所
    有，於八十九年八月十七日凌晨一時許（起訴書誤為八十九年九月一日上午十一
    時許），持自己所有之鋁門鑰匙一支，在彰化縣員林鎮○○里○○街三一五號前
    ，以將鋁門鑰匙插入機車鎖孔發動引擎之方式，竊取丙○○所有之車牌號碼ＫＩ
    Ｓ－八九０號重型機車（價值據丙○○稱約為二萬元）得手。嗣於八十九年九月
    一日上午十一時許，騎車行經彰化縣社頭鄉○○村○○路○段二三七號前時為警
    查獲，並當場扣得其所有之鋁門鑰匙一支。
二、案經屏東縣警察局里港分局報告台灣屏東地方法院檢察署呈請台灣高等法院檢察
    署核轉台灣雲林地方法院檢察署再呈請台灣高等法院檢察署核轉台灣彰化地方法
    院檢察署檢察官偵查，及彰化縣警察局田中分局報請該署檢察官偵查起訴。
    理      由
一、訊據被告乙○○對於右揭竊取機車等情固坦承不諱，惟矢口否認有何收受贓物支
    票犯行，辯稱：該張支票係友人楊宏升及綽號「阿俊」之人所交付，當時楊宏升
    表示該張支票為其父經營生意取得，要伊幫忙換取現金，收受時支票上金額、印
    章均已齊備，伊認為並無問題，始會收受並向姐張彩勤調現，對於該張支票為贓
    物之事實並不知情云云。然查：該張支票係被害人甲○○所有，於八十七年十二
    月十九日凌晨二時許在彰化縣員林鎮○○路一帶失竊等情，業經被害人甲○○於
    警訊中指訴綦詳，並有支票影本及遺失票據申報書副本各一紙附卷可稽，核其性
    質當屬他人財產犯罪所得之贓物，應無疑義。而證人楊宏升前於偵查中業已明確
    表示並未提供該張支票予被告週轉現金等語，則被告所述之支票來源是否屬實？
    已非無疑。再參以被告前於台灣雲林地方法院檢察署偵查中陳稱：係由「阿俊」
    將該張支票交付云云（見八十八年十二月七日偵訊筆錄）；嗣經再次偵訊，則改
    稱：是楊宏升帶票前來要求週轉現金，並由「阿俊」與楊宏升相偕前來云云（見
    八十九年九月二十日偵訊筆錄）；迨聽聞證人楊宏升為前揭證詞後，被告隨即辯
    稱：係楊宏升將票交給「阿俊」，再由「阿俊」交付給伊云云（見八十九年十一
    月二十九日偵訊筆錄），對此交付支票之重要情節前後所述迥然有異，已難自圓
    其說，更無足採。況該張支票如係證人楊宏升之父經營生意所得，果有急於換取
    現金之需求，以商業交易之常態，自可交予生意往來之同業或具有資力之親友調
    現，又何須輾轉持向資力狀況欠佳之被告為之？再者，倘被告係代友人向其姐張
    彩勤調現，理當對於票據能否調得現金至表關心，應無可能於尚未取得票面金額
    前，即任由票據在外輾轉流通而不加聞問，乃被告於八十八年五月份將支票交給
    張彩勤後，直至為警查獲之同年六月十五日間，相距已逾一個月有餘，被告竟未
    再主動關心該張支票之下落，亦未請求其姐給付現金款項，實與調借金錢之常情
    相違，所辯顯有未洽，不足憑採。又該張支票之發票人為甲○○，背書人欄內亦
    無被告熟識之人，被告於來源不明之情形下仍予收受，顯見其對於該物出自他人
 財產犯罪所得乙節已難諉為不知。此外，並有證人張彩勤、簡榮庭陳述支票係由
    被告處取得等情無訛，而被告所涉竊盜犯行，亦經被害人丙○○指訴明確，復有
    贓物認領保管單一紙、照片二張、車輛竊盜詳細資料畫面一紙在卷為憑，及鋁門
    鑰匙一支扣案可稽。本案事證已臻明確，被告犯行至堪認定。
二、核被告乙○○收受他人失竊之贓物支票，又竊取他人所有之機車一部，所為係犯
    刑法第三百四十九條第一項之收受贓物罪，及同法第三百二十條第一項之普通竊
    盜罪。其所犯上開二罪間，犯意各別，行為互殊，所犯罪名亦屬迥異，應予分論
    併罰。查被告前因毀損案件，經本院以八十二年度易字第二二三三號判決判處有
    期徒刑五月，如易科罰金以三百元折算一日確定，於八十五年二月二十六日易科
    罰金執行完畢，有台灣彰化地方法院檢察署刑案資料查註紀錄表及台灣高等法院
    被告全國前案紀錄表在卷可按，其受有期徒刑之執行完畢，五年內再犯本件有期
    徒刑以上之罪，為累犯，應依法加重其刑。爰審酌被告所為盜贓犯行，對於他人
    財產權利侵害非微，且於犯罪後亦未能完全坦承犯行，及其犯罪動機、手段、目
    的、智識程度、所生危害、犯後態度等一切情狀，分別量處如主文所示之刑，併
    均諭知易科罰金之折算標準，又定其應執行之刑，以示懲儆。扣案之鋁門鑰匙一
    支，係供竊盜犯罪所用之物，且為被告所有，業據其供明在卷，應依刑法第三十
    八條第一項第二款之規定，宣告沒收。
三、另被告為竊盜犯行後，刑法第四十一條已於九十年一月十日修正公布，經比較修
    正前後之規定，以修正後之新法較有利於被告；至於收受贓物犯行部分，雖不因
    上開條文修正而對其得否易科罰金有所影響，尚無比較何者對於被告較屬有利之
    實益，仍均應依刑法第二條第一項前段從新從輕原則之規定，適用修正後之刑法
    第四十一條第一項前段，而諭知易科罰金之折算標準，附此敘明。
據上論斷，應依刑事訴訟法第二百九十九條第一項前段，刑法第二條第一項前段、第
三百四十九條第一項、第三百二十條第一項、第四十七條、第四十一條第一項前段、
第二項、第五十一條第五款、第三十八條第一項第二款，罰金罰鍰提高標準條例第一
條前段、第二條，判決如主文。
本案經檢察官黃淑媛到庭執行職務。
中        華        民        國      九十    年    七    月    十二    日
                                臺灣彰化地方法院刑事第三庭
                       法    官
附錄本案論罪科刑法條：
刑法第三百四十九條第一項、第三百二十條第一項
右正本證明與原本無異。
如不服本判決，應於判決送達後十日內向本院提出上訴狀( 須附繕本 )。
                                    法院書記官
中      華      民      國    九十   年    七    月    十二    日


司法院資訊處製作；財團法人民間司法改革基金會備份。
